【裁判字號】    98,裁,234
【裁判日期】    980205
【裁判案由】    聲請迴避
【裁判全文】
最  高  行  政  法  院  裁  定
                                       98年度裁字第234號
抗  告  人  甲○○
上列抗告人因與相對人國立高雄師範大學等間聲請迴避事件，對
於中華民國97年12月17日高雄高等行政法院97年度聲字第13號裁
定，提起抗告，本院裁定如下︰
    主  文
抗告駁回。
抗告訴訟費用由抗告人負擔。
    理  由
一、按抗告法院認抗告為不合法或無理由者，應為駁回抗告之裁
    定。
二、本件原裁定以：原審96年度訴字第1016號事件(下稱系爭事
    件)，並非應行簡易訴訟程序之事件，而該事件之受命法官
    邱政強法官又係該庭法官中之資深者，故其又兼該事件審判
    之審判長，係依行政法院組織法之規定而為，抗告人以邱政
    強法官身兼受命法官及審判長兩種身分，主張其執行職務有
    偏頗之虞，顯係有所誤解之臆測之詞，並無可採。又原審系
    爭事件審理中，邱政強法官所以將抗告人主張之舊條文假設
    為A版本，將相對人國立高雄師範大學主張之新條文假設為B
    版本，僅是為便利開庭引用，且嗣後判決內容會詳載條文內
    容，不會再引用A版本或B版本等情，亦據邱政強法官於系爭
    事件民國97年12月10日之言詞辯論期日當庭闡明在案，有該
    言詞辯論筆錄可按。而法規係於何時修正生效、該案應適用
    何一法規，均屬該事件之實體爭執，核屬應由審判之合議庭
    決定，並於裁判中載明之事項。故邱政強法官縱於審理程序
    中闡明時，有抗告人所稱A、B版本之誤，亦難認其在客觀上
    有足使人疑其為不公平審判之情。抗告人據以主張邱政強法
    官執行職務有偏頗之虞云云，亦屬其主觀之臆測，並無足採
    。
三、抗告意旨除重述其於原審之主張外，另略以：法官邱政強對
    於影響本件實體上判決勝負至關重要之高雄師範大學組織規
    程第24條條文，理應知之甚稔，不容有誤，卻接連三遍錯誤
    。是其有意誤導審訊，其固執成見且有意偏袒之脈絡可循，
    有原審法院另案96年度訴字第834號判決可參。且於審理過
    程中，抗告人屢遭法官邱政強斥責，如仍由其主審，抗告人
    焉能信服云云。經查，本件抗告人係以系爭事件原審審理時
    ，有行政訴訟法第20條準用民事訴訟法第33條第1項第2款「
    法官有前條所定以外之情形，足認其執行職務有偏頗之虞者
    。」之事由聲請法官迴避。然依此規定聲請法官迴避者，應
    以法官對於訴訟標的有特別利害關係，或與當事人之一造有
    密切之交誼或嫌怨，或基於其他情形客觀上足疑其為不公平
    之審判者為其原因事實，若僅憑當事人之主觀臆測，或不滿
    意法官進行訴訟遲緩，或認法官指揮訴訟欠當，則不得謂其
    有偏頗之虞。本件抗告人所主張之情事，尚難據之認原審審
    理系爭事件之法官對於訴訟標的有特別利害關係，或與當事
    人之一造有密切之交誼或嫌怨，或有基於其他情形客觀上足
    疑其為不公平之審判者之原因事實。而抗告人所指法官指揮
    訴訟欠當或闡明有誤一節，揆諸上開說明，要與法官應迴避
    之事由尚屬有間，原裁定駁回抗告人在原審之聲請，核無違
    誤。至於抗告人所提另案判決，核與本件無涉；且抗告人對
    於嗣後系爭事件之原審裁判如有不服，仍得依法提起上訴或
    抗告，與系爭事件應否迴避無涉。本件抗告論旨，仍執前詞
    ，指摘原裁定違誤，求予廢棄，難認有理由，應予駁回。
四、據上論結，本件抗告為無理由。依行政訴訟法第104條、民
    事訴訟法第95條、第78條，裁定如主文。
中    華    民    國    98    年    2     月    5     日
                    最高行政法院第二庭
                        審判長法官  鍾  耀  光
                              法官  鄭  忠  仁
                              法官  黃  本  仁
                              法官  王  德  麟
                              法官  黃  清  光
以  上  正  本  證  明  與  原  本  無  異
中    華    民    國    98    年    2     月    5     日
                              書記官  王  史  民


司法院資訊處製作；財團法人民間司法改革基金會備份。
